臺灣臺北地方法院民事裁定
111年度聲字第47號
聲  請  人  劉春霞  
代  理  人  沈宏裕律師
相  對  人  台北市大鵬獅子會

法定代理人  官有香  
上列聲請人因與相對人間請求確認理事會決議無效等事件（本院
111年度訴字第509號），聲請為相對人選任特別代理人，本院裁
定如下：
    主  文
聲請駁回。
    理  由
一、按原告之訴有原告或被告無訴訟能力，未由法定代理人合法
    代理者之情形，依其情形可以補正，經審判長定期間命其補
    正而不補正者，法院應以裁定駁回之，民事訴訟法第249條
    第1項第4款定有明文。準此，如原告或被告無訴訟能力，未
    由法定代理人合法代理，且未於審判長所定期間內補正者，
    法院即應以裁定駁回之。又股份有限公司召開股東會改選董
    事，並由新董事會互選1人為董事長，嗣該公司股東起訴請
    求確認該次股東會決議無效，因判決確定前，尚難確認該公
    司前開股東會決議是否無效，故應認以新當選之董事長為該
    公司法定代理人進行訴訟，俾能盡力防禦，否則會滋生若法
    院命原告補正原任董事長為該公司之法定代理人，無異公開
    心證認該次股東會決議無效，新當選之董事長非該公司法定
    代理人困擾，抑或上級審法院持相異見解時，是否須再命原
    告補正新當選之董事長為法定代理人之疑義，是以，在該次
    股東會決議未經法院判決確認無效前，仍應以新當選之董事
    長為該公司法定代理人進行訴訟，縱將來法院確認該次股東
    會決議無效，與訴訟程序之效力，亦不生影響（最高法院60
    年度台上3343號判決意旨、臺灣高等法院暨所屬法院61年7
    月28日法律座談會民事類第18號研討結果、86年11月法律座
    談會民事類提案第31號研討結果參照）。
二、聲請意旨略以：相對人前於民國110年11月18日召開臨時理
    事會（下稱系爭理事會），決議罷免聲請人理事長一職，並
    作成推選官有香為相對人理事長之決議（下稱系爭決議），
    然系爭決議係由無召集權人所召集，且系爭理事會召集程序
    違法，業據聲請人對相對人提起確認系爭決議無效、確認官
    有香與相對人間理事長之委任關係不存在等之訴（案號：本
    院111年度訴字第509號，下稱本案訴訟）。是聲請人對官有
    香是否為合法選任之相對人理事長存有爭執，若本院認系爭
    決議無效或有應撤銷事由存在，相對人即無法定代理人可行
    使職權，爰依民事訴訟法第51條第1項、第52條之規定，聲
    請為相對人選任特別代理人等語。
三、經查，相對人於110年11月18日召開系爭理事會，作成罷免
    聲請人、補選官有香為新任理事長之決議，並通報國際獅子
    會300A3區核備等情，有系爭理事會會議記錄、簽到表及國
    際獅子會300A3區台北市大鵬獅子會臨時會員大會紀錄在卷
    可稽（見本案訴訟卷第23-29頁）。是官有香形式上已當選
    並就任為相對人理事長，揆諸前揭說明，於本案訴訟確定前
    ，仍應以新當選之理事長官有香為相對人之法定代理人進行
    訴訟，尚無聲請人所稱相對人欠缺法定代理人，或該法定代
    理人不能行代理權之情形。從而，聲請人依民事訴訟法第51
    條第1項之規定，聲請為相對人選任特別代理人，於法未合
    ，不應准許。
四、爰裁定如主文。
中　　華　　民　　國　　111 　年　　1 　　月　　20　　日
                  民事第五庭    法　官　蔡牧容
以上正本係照原本作成。
本裁定不得抗告。 
中　　華　　民　　國　　111 　年　　1 　　月　　20　　日
                                書記官　周芳安